---
title: "Superstore dataset "
author: "Sargenti & Vallejo"
output: html_document
date: '2022-04-26'
---


```{r setup, include=FALSE}
knitr::opts_chunk$set(echo = TRUE)
```
```{r,libraries}
suppressPackageStartupMessages(library(tidyverse,ggthemes))

```

## R Markdown
```{r}
library(readr)
Superstore <- read_delim("Superstore.csv", 
                         delim = ";", escape_double = FALSE, trim_ws = TRUE)
Superstore
summary (Superstore)
```
## Distribution of Sales

```{r}
Superstore %>% 
  summarize(avg_Sales = round(mean(Sales),2))
```

1-	Objetivo
  a. Max ciudades/states
  b. Hay algun tipo de relacion entre el descuento y el vaor de compra // Porcentaje de clientes que vuelven a elegir el supermercado luego de haber comprado (analizar si tienen descuento y diversos factores)
## Does Giving discount imply higher sales?

```{r}
names(Superstore)
modelo=lm(Discount~Sales,data=Superstore)
summary(modelo)
```

### The quite low R-squared value and high standard error tells us that discounts do not cause higher sales.
  
  #c. Con qué tipo de cliente se obtiene el mayor profit (“segment”)
  #d. Que tipo de categoría de productos se encuentra entre la más comprada y cuál menos 
(“category”)
  #e. Tiempo estimativo de shipping según tipo de shipping con el objetivo de determinar la efectividad y cual no cumple con el lapso estimado. (ver cual es el más elegido y si lo vuelven a elegir los clientes)
  #f. Teniendo en cuenta el profit calculado por estado, es conveniente continuar en las ubicaciones actuales? ¿Se debería reubicar? ¿Es necesario agregar más supermercados en algunos estados?
  #g. En qué estados se muestra la menor cantidad de clientes (sin repetir) con el fin de mayor promoción en aquellos


#2-	Descripción de Superstore dataset

#3-	Características

#4-	Estadísticas descriptivas

#5- Variables a utilizar, a descartar y por qué. En el caso de valores faltantes y extremos, defina una estrategia para lidiar con ellos.  


